【裁判字號】    97,聲再,4
【裁判日期】    970317
【裁判案由】    聲請再審
【裁判全文】
臺灣臺北地方法院民事裁定               97年度聲再字第4號
再審原告    珍通能源技術股份有限公司
法定代理人  乙○○
再審被告    台灣國際商業機器（IBM）股份有限公司
法定代理人  甲○○
上列當事人間再審事件，再審原告對於中華民國96年12月19日本
院所為之96年度智小上字第1號確定裁定聲請再審，本院裁定如
下：
    主  文
原裁定廢棄。
    理  由
一、按提起第二審上訴，應於第一審判決送達後20日之不變期間
    內為之，提起上訴如逾上訴期間者，原第一審法院應以裁定
    駁回之。民事訴訟法第440條、第442條第1項定有明文。上
    開規定為小額事件之上訴程序準用之，民事訴訟法第436 條
    之32第2項亦有明文。次按當事人不在法院所在地住居者，
    計算法定期間，應扣除其在途之期間。但有訴訟代理人住居
    法院所在地，得為期間內應為之訴訟行為者，不在此限。前
    項應扣除之在途期間，由司法院定之。參民事訴訟法第162
    條。又, 再審之訴，須對確定之終局判決、裁定為之，民事
    訴訟法第496條第1項、第507條定有明文。再審之訴應於30
    日之不變期間內提起。前項期間，自判決、裁定確定時起算
    。但再審之理由知悉在後者，自知悉時起算，民事訴訟法第
    500條第1項、第2項、第507條亦有明文。
二、本件再審原告主張略以：再審原告與再審被告間之本院台北
    簡易庭96年度北智小字第3號損害賠償事件，於民國（下同
    ）96年8月31日宣判，該判決於96年9月28日送達再審原告，
    再審原告於96年10月22日提起上訴，本院卻於96年12月19日
    以96年度智小上字第1號裁定，以上訴顯已逾越上訴法定期
    間為由，駁回再審原告之上訴，惟原審裁定並未計算在途期
    間，有消極不適用法規之情事，爰依民事訴訟法第496 條第
    1項第1款，為此提再審之訴，請求廢棄原裁定等語。
三、經查，兩造間損害賠償事件，前經本院96年度智小上字第 1
    號裁定確定，原審裁定已於96年12月26日送達於再審原告，
    再審原告於97年 1月22日提起本件再審之訴，並未逾越30日
    法定期間，合先敘明。又本院台北簡易庭96年度北智小字第
    3號民事判決於96年8月31日宣判，並於96年9月28日送達再
    審原告，上訴期間應自同年9月29日起算，而再審原告居住
    於台北縣，且其訴訟代理人亦非居住於本院所在地，應加上
    在途期間2日，上訴期間於同年10月20日屆滿，惟該十月二
    十日為星期六，有九十六年度之行事曆在卷可稽, 故上訴期
    間應於同年10月22日屆滿，從而，再審原告於同年十月二十
    二日提起上訴, 有上訴理由狀上本院之收狀戳足憑，並未逾
    越上訴不變期間，其上訴應為合法。原審未及慮此，逕予駁
    回再審原告之上訴，容有未洽，再審原告指摘原裁定不當，
    求予廢棄，非無理由。應由本合議庭予以廢棄，發回原審更
    為適當之處理。
中    華    民    國    97    年     3    月    17    日
                民事第五庭   審判長法  官  薛中興
                                   法  官  林妙黛
                                   法  官  周祖民
以上正本係照原本作成
如對本裁定抗告須於裁定送達後10日內向本院提出抗告狀，並繳
納抗告費新臺幣1,000元
中    華    民    國    97    年     3    月    17    日
                                   書記官  王文心


司法院資訊處製作；財團法人民間司法改革基金會備份。
